臺灣嘉義地方法院刑事判決　　　　　　　　　　　　　九十年度交易字第三四八號
　　公　訴　人　臺灣嘉義地方法院檢察署檢察官
　　被　　　告　甲○○
右列被告因公共危險案件，經檢察官提起公訴（九十年度偵字第七一五四號），本院
判決如左：
        主  文
甲○○服用酒類，不能安全駕駛動力交通工具而駕駛，累犯，處有期徒刑肆月，如易
科罰金，以佰元折算壹日。
        事  實
一、甲○○曾因公共危險案件，經本院於民國（下同）八十九年四月二十四日，以八
    十九年度交簡字第八七號判處有期徒刑三月確定，於八十九年六月十五日易科罰
    金執行完畢，猶不知悔改，明知飲酒後吐氣所含酒精成分超過每公升○‧二五毫
    克以上者，因神智不清，反應遲鈍，不得駕車，而於九十年十一月三日上午八時
    五十分許，因飲用酒類，於其酒後吐氣所含酒精濃度成分高達每公升○‧八七毫
    克，意識不清，已達不能安全駕駛動力交通工具之程度，竟仍騎乘動力交通工具
    即車牌號碼ＵＫＪ─二八五號輕型機車，沿嘉義市○○○路由西向東行駛，途經
    嘉義市○○○路四五五號前時，經警攔查以儀器測試其酒後吐氣酒精濃度值為每
    公升○‧八七毫克，而查知上情。
二、案經嘉義市警察局第一分局報請臺灣嘉義地方法院檢察署檢察官偵查起訴。
    理  由
一、訊據被告甲○○固坦承曾於右揭時地遭警攔查，並測得酒後吐氣酒精濃度值為每
    公升○‧八七毫克等情，惟矢口否認有何公共危險犯行，辯稱：當時我一直都是
    走路牽著ＵＫＪ─二八五號輕型機車前進，並無騎乘該機車行為云云，惟查：(一)
    證人即當場查獲被告酒醉駕車之警員乙○○到庭結證稱：「當天我在興業西路、
    上海路口看到被告，在警車上看到被告酒醉騎車不穩，我們警車是從被告之背後
    開上去的，被告發現警車即將機車丟掉在旁，欲要跑到對向。」（見本院九十年
    十二月二十五日審判筆錄），且證人乙○○與被告不相識之情，為被告所肯認，
    是證人乙○○身為執法之警察人員，既與被告素昧平生，當無甘冒刑法上偽證罪
    之刑責，而故意設詞誣陷被告之理，是其上開證言應屬可採；(二)被告於警訊時已
    供稱：「（當時你駕何車？欲往何處？）當時我駕輕機車ＵＫＪ─二八五號，廠
    牌山葉，白色，我是由西往東行駛，經興業地下道至興業東路四五五號前，為警
    查獲。」等詞（見警卷第二頁），又被告在偵查中亦承認警訊時所言無訛等語在
    卷（見偵卷第五頁背面），顯見被告當時確有酒醉駕車行為；綜上堪信被告當時
    確有騎乘ＵＫＪ─二八五號輕型機車之行為，是其前開辯詞，委無足採。另依卷
    附之刑法第一百八十五條之三案件測試觀察紀錄表、酒精吐氣測試表及嘉義市警
    察局舉發違反道路交通管理事件通知書各一份，當知被告當時之呼氣中酒精濃度
    業已高達每公升○‧八七毫克，按刑法第一百八十五條之三因服用酒類不能安全
    駕駛動力交通工具而駕駛罪係抽象危險犯，不以發生具體危險為必要，參考德國
    及美國之認定標準，對於酒精濃度呼氣已達每公升零點五五毫克，肇事率為一般
    正常人之十倍，認已達不能安全駕駛之標準；故本件事證明確，被告服用酒類，
    不能安全駕駛動力交通工具之犯行堪以認定。
二、核被告所為，係犯刑法第一百八十五條之三之公共危險罪。查被告因公共危險案
    件，經本院以八十九年度交簡字第八七號判處有期徒刑三月確定，並於八十九年
    六月十五日易科罰金執行完畢，有臺灣高等法院被告全國前案紀錄表及臺灣嘉義
    地方法院檢察署刑案資料查註記錄表各一份在卷可按，其於五年內再犯本件有期
    徒刑以上之罪，屬累犯，應依刑法第四十七條之規定加重其刑。爰審酌被告犯罪
    之情狀，酒後駕車造成自己及他人生命、身體、財產之危險，本件幸未釀災及被
    告犯後態度等一切情狀，量處如主文所示之刑，並諭知易科罰金之折算標準，以
    示懲儆。
三、據上論斷，應依刑事訴訟法第二百九十九條第一項前段，刑法第一百八十五條之
    三、第四十七條、第四十一條第一項，罰金罰鍰提高標準條例第二條，判決如主
    文。
本案經檢察官朱介斌到庭執行職務。
中      華      民      國      九十一      年    一    月      八      日
                                臺灣嘉義地方法院刑事第二庭
                                    法  官  盧  鳳  田
右正本證明與原本無異。
如不服本判決，應於判決送達後十日內向本院提出上訴狀（應附繕本）。
中      華      民      國      九十一      年    一    月      八      日
                                    書記官  林  秀  惠
附錄：
刑法第一百八十五條之三：
服用毒品、麻醉藥品、酒類或其他相類之物，不能安全駕駛動力交通工具而駕駛者，
處一年以下有期徒刑、拘役或三萬元以下罰金。
